{"present": {"1 Singular": {"Affirmative": "f\u00e1ilt\u00edm", "Question": "an bhf\u00e1ilt\u00edm?", "Negative": "n\u00ed fh\u00e1ilt\u00edm"}, "2 Singular": {"Affirmative": "f\u00e1ilt\u00edonn t\u00fa", "Question": "an bhf\u00e1ilt\u00edonn t\u00fa?", "Negative": "n\u00ed fh\u00e1ilt\u00edonn t\u00fa"}, "3 Singular": {"Male": {"Affirmative": "f\u00e1ilt\u00edonn s\u00e9", "Question": "an bhf\u00e1ilt\u00edonn s\u00e9?", "Negative": "n\u00ed fh\u00e1ilt\u00edonn s\u00e9"}, "Female": {"Affirmative": "f\u00e1ilt\u00edonn s\u00ed", "Question": "an bhf\u00e1ilt\u00edonn s\u00ed?", "Negative": "n\u00ed fh\u00e1ilt\u00edonn s\u00ed"}}, "1 Plural": {"Compressed": {"Affirmative": "f\u00e1ilt\u00edmid", "Question": "an bhf\u00e1ilt\u00edmid?", "Negative": "n\u00ed fh\u00e1ilt\u00edmid"}, "Extended": {"Affirmative": "f\u00e1ilt\u00edonn muid", "Question": "an bhf\u00e1ilt\u00edonn muid?", "Negative": "n\u00ed fh\u00e1ilt\u00edonn muid"}}, "2 Plural": {"Affirmative": "f\u00e1ilt\u00edonn sibh", "Question": "an bhf\u00e1ilt\u00edonn sibh?", "Negative": "n\u00ed fh\u00e1ilt\u00edonn sibh"}, "3 Plural": {"Affirmative": "f\u00e1ilt\u00edonn siad", "Question": "an bhf\u00e1ilt\u00edonn siad?", "Negative": "n\u00ed fh\u00e1ilt\u00edonn siad"}, "Passive": {"Affirmative": "f\u00e1ilt\u00edtear", "Question": "an bhf\u00e1ilt\u00edtear?", "Negative": "n\u00ed fh\u00e1ilt\u00edtear"}}, "future": {"1 Singular": {"Affirmative": "f\u00e1ilteoidh m\u00e9", "Question": "an bhf\u00e1ilteoidh m\u00e9?", "Negative": "n\u00ed fh\u00e1ilteoidh m\u00e9"}, "2 Singular": {"Affirmative": "f\u00e1ilteoidh t\u00fa", "Question": "an bhf\u00e1ilteoidh t\u00fa?", "Negative": "n\u00ed fh\u00e1ilteoidh t\u00fa"}, "3 Singular": {"Male": {"Affirmative": "f\u00e1ilteoidh s\u00e9", "Question": "an bhf\u00e1ilteoidh s\u00e9?", "Negative": "n\u00ed fh\u00e1ilteoidh s\u00e9"}, "Female": {"Affirmative": "f\u00e1ilteoidh s\u00ed", "Question": "an bhf\u00e1ilteoidh s\u00ed?", "Negative": "n\u00ed fh\u00e1ilteoidh s\u00ed"}}, "1 Plural": {"Compressed": {"Affirmative": "f\u00e1ilteoimid", "Question": "an bhf\u00e1ilteoimid?", "Negative": "n\u00ed fh\u00e1ilteoimid"}, "Extended": {"Affirmative": "f\u00e1ilteoidh muid", "Question": "an bhf\u00e1ilteoidh muid?", "Negative": "n\u00ed fh\u00e1ilteoidh muid"}}, "2 Plural": {"Affirmative": "f\u00e1ilteoidh sibh", "Question": "an bhf\u00e1ilteoidh sibh?", "Negative": "n\u00ed fh\u00e1ilteoidh sibh"}, "3 Plural": {"Affirmative": "f\u00e1ilteoidh siad", "Question": "an bhf\u00e1ilteoidh siad?", "Negative": "n\u00ed fh\u00e1ilteoidh siad"}, "Passive": {"Affirmative": "f\u00e1ilteofar", "Question": "an bhf\u00e1ilteofar?", "Negative": "n\u00ed fh\u00e1ilteofar"}}, "past": {"1 Singular": {"Affirmative": "d'fh\u00e1iltigh m\u00e9", "Question": "ar fh\u00e1iltigh m\u00e9?", "Negative": "n\u00edor fh\u00e1iltigh m\u00e9"}, "2 Singular": {"Affirmative": "d'fh\u00e1iltigh t\u00fa", "Question": "ar fh\u00e1iltigh t\u00fa?", "Negative": "n\u00edor fh\u00e1iltigh t\u00fa"}, "3 Singular": {"Male": {"Affirmative": "d'fh\u00e1iltigh s\u00e9", "Question": "ar fh\u00e1iltigh s\u00e9?", "Negative": "n\u00edor fh\u00e1iltigh s\u00e9"}, "Female": {"Affirmative": "d'fh\u00e1iltigh s\u00ed", "Question": "ar fh\u00e1iltigh s\u00ed?", "Negative": "n\u00edor fh\u00e1iltigh s\u00ed"}}, "1 Plural": {"Compressed": {"Affirmative": "d'fh\u00e1ilt\u00edomar", "Question": "ar fh\u00e1ilt\u00edomar?", "Negative": "n\u00edor fh\u00e1ilt\u00edomar"}, "Extended": {"Affirmative": "d'fh\u00e1iltigh muid", "Question": "ar fh\u00e1iltigh muid?", "Negative": "n\u00edor fh\u00e1iltigh muid"}}, "2 Plural": {"Affirmative": "d'fh\u00e1iltigh sibh", "Question": "ar fh\u00e1iltigh sibh?", "Negative": "n\u00edor fh\u00e1iltigh sibh"}, "3 Plural": {"Compressed": {"Affirmative": "d'fh\u00e1iltigh siad", "Question": "ar fh\u00e1iltigh siad?", "Negative": "n\u00edor fh\u00e1iltigh siad"}, "Extended": {"Affirmative": "d'fh\u00e1ilt\u00edodar", "Question": "ar fh\u00e1ilt\u00edodar?", "Negative": "n\u00edor fh\u00e1ilt\u00edodar"}}, "Passive": {"Affirmative": "f\u00e1ilt\u00edodh", "Question": "ar f\u00e1ilt\u00edodh?", "Negative": "n\u00edor f\u00e1ilt\u00edodh"}}, "condi": {"1 Singular": {"Affirmative": "d'fh\u00e1ilteoinn", "Question": "an bhf\u00e1ilteoinn?", "Negative": "n\u00ed fh\u00e1ilteoinn"}, "2 Singular": {"Affirmative": "d'fh\u00e1ilteof\u00e1", "Question": "an bhf\u00e1ilteof\u00e1?", "Negative": "n\u00ed fh\u00e1ilteof\u00e1"}, "3 Singular": {"Male": {"Affirmative": "d'fh\u00e1ilteodh s\u00e9", "Question": "an bhf\u00e1ilteodh s\u00e9?", "Negative": "n\u00ed fh\u00e1ilteodh s\u00e9"}, "Female": {"Affirmative": "d'fh\u00e1ilteodh s\u00ed", "Question": "an bhf\u00e1ilteodh s\u00ed?", "Negative": "n\u00ed fh\u00e1ilteodh s\u00ed"}}, "1 Plural": {"Compressed": {"Affirmative": "d'fh\u00e1ilteoimis", "Question": "an bhf\u00e1ilteoimis?", "Negative": "n\u00ed fh\u00e1ilteoimis"}, "Extended": {"Affirmative": "d'fh\u00e1ilteodh muid", "Question": "an bhf\u00e1ilteodh muid?", "Negative": "n\u00ed fh\u00e1ilteodh muid"}}, "2 Plural": {"Affirmative": "d'fh\u00e1ilteodh sibh", "Question": "an bhf\u00e1ilteodh sibh?", "Negative": "n\u00ed fh\u00e1ilteodh sibh"}, "3 Plural": {"Compressed": {"Affirmative": "d'fh\u00e1ilteoid\u00eds", "Question": "an bhf\u00e1ilteoid\u00eds?", "Negative": "n\u00ed fh\u00e1ilteoid\u00eds"}, "Extended": {"Affirmative": "d'fh\u00e1ilteodh siad", "Question": "an bhf\u00e1ilteodh siad?", "Negative": "n\u00ed fh\u00e1ilteodh siad"}}, "Passive": {"Affirmative": "d'fh\u00e1ilteofa\u00ed", "Question": "an bhf\u00e1ilteofa\u00ed?", "Negative": "n\u00ed fh\u00e1ilteofa\u00ed"}}, "imper": {"1 Singular": {"Affirmative": "f\u00e1ilt\u00edm!", "Negative": "n\u00e1 f\u00e1ilt\u00edm!"}, "2 Singular": {"Affirmative": "f\u00e1iltigh!", "Negative": "n\u00e1 f\u00e1iltigh!"}, "3 Singular": {"Male": {"Affirmative": "f\u00e1ilt\u00edodh s\u00e9!", "Negative": "n\u00e1 f\u00e1ilt\u00edodh s\u00e9!"}, "Female": {"Affirmative": "f\u00e1ilt\u00edodh s\u00ed!", "Negative": "n\u00e1 f\u00e1ilt\u00edodh s\u00ed!"}}, "1 Plural": {"Compressed": {"Affirmative": "f\u00e1ilt\u00edmis!", "Negative": "n\u00e1 f\u00e1ilt\u00edmis!"}, "Extended": {"Affirmative": "f\u00e1ilt\u00edodh muid!", "Negative": "n\u00e1 f\u00e1ilt\u00edodh muid!"}}, "2 Plural": {"Affirmative": "f\u00e1ilt\u00edg\u00ed!", "Negative": "n\u00e1 f\u00e1ilt\u00edg\u00ed!"}, "3 Plural": {"Compressed": {"Affirmative": "f\u00e1ilt\u00edd\u00eds!", "Negative": "n\u00e1 f\u00e1ilt\u00edd\u00eds!"}, "Extended": {"Affirmative": "f\u00e1ilt\u00edodh siad!", "Negative": "n\u00e1 f\u00e1ilt\u00edodh siad!"}}, "Passive": {"Affirmative": "f\u00e1ilt\u00edtear!", "Negative": "n\u00e1 f\u00e1ilt\u00edtear!"}}, "pastConti": {"1 Singular": {"Affirmative": "d'fh\u00e1ilt\u00ednn", "Question": "an bhf\u00e1ilt\u00ednn?", "Negative": "n\u00ed fh\u00e1ilt\u00ednn"}, "2 Singular": {"Affirmative": "d'fh\u00e1ilt\u00edte\u00e1", "Question": "an bhf\u00e1ilt\u00edte\u00e1?", "Negative": "n\u00ed fh\u00e1ilt\u00edte\u00e1"}, "3 Singular": {"Male": {"Affirmative": "d'fh\u00e1ilt\u00edodh s\u00e9", "Question": "an bhf\u00e1ilt\u00edodh s\u00e9?", "Negative": "n\u00ed fh\u00e1ilt\u00edodh s\u00e9"}, "Female": {"Affirmative": "d'fh\u00e1ilt\u00edodh s\u00ed", "Question": "an bhf\u00e1ilt\u00edodh s\u00ed?", "Negative": "n\u00ed fh\u00e1ilt\u00edodh s\u00ed"}}, "1 Plural": {"Compressed": {"Affirmative": "d'fh\u00e1ilt\u00edmis", "Question": "an bhf\u00e1ilt\u00edmis?", "Negative": "n\u00ed fh\u00e1ilt\u00edmis"}, "Extended": {"Affirmative": "d'fh\u00e1ilt\u00edodh muid", "Question": "an bhf\u00e1ilt\u00edodh muid?", "Negative": "n\u00ed fh\u00e1ilt\u00edodh muid"}}, "2 Plural": {"Affirmative": "d'fh\u00e1ilt\u00edodh sibh", "Question": "an bhf\u00e1ilt\u00edodh sibh?", "Negative": "n\u00ed fh\u00e1ilt\u00edodh sibh"}, "3 Plural": {"Compressed": {"Affirmative": "d'fh\u00e1ilt\u00edd\u00eds", "Question": "an bhf\u00e1ilt\u00edd\u00eds?", "Negative": "n\u00ed fh\u00e1ilt\u00edd\u00eds"}, "Extended": {"Affirmative": "d'fh\u00e1ilt\u00edodh siad", "Question": "an bhf\u00e1ilt\u00edodh siad?", "Negative": "n\u00ed fh\u00e1ilt\u00edodh siad"}}, "Passive": {"Affirmative": "d'fh\u00e1ilt\u00edt\u00ed", "Question": "an bhf\u00e1ilt\u00edt\u00ed?", "Negative": "n\u00ed fh\u00e1ilt\u00edt\u00ed"}}, "subj": {"1 Singular": {"Affirmative": "go bhf\u00e1ilt\u00ed m\u00e9", "Negative": "n\u00e1r fh\u00e1ilt\u00ed m\u00e9"}, "2 Singular": {"Affirmative": "go bhf\u00e1ilt\u00ed t\u00fa", "Negative": "n\u00e1r fh\u00e1ilt\u00ed t\u00fa"}, "3 Singular": {"Male": {"Affirmative": "go bhf\u00e1ilt\u00ed s\u00e9", "Negative": "n\u00e1r fh\u00e1ilt\u00ed s\u00e9"}, "Female": {"Affirmative": "go bhf\u00e1ilt\u00ed s\u00ed", "Negative": "n\u00e1r fh\u00e1ilt\u00ed s\u00ed"}}, "1 Plural": {"Compressed": {"Affirmative": "go bhf\u00e1ilt\u00edmid", "Negative": "n\u00e1r fh\u00e1ilt\u00edmid"}, "Extended": {"Affirmative": "go bhf\u00e1ilt\u00ed muid", "Negative": "n\u00e1r fh\u00e1ilt\u00ed muid"}}, "2 Plural": {"Affirmative": "go bhf\u00e1ilt\u00ed sibh", "Negative": "n\u00e1r fh\u00e1ilt\u00ed sibh"}, "3 Plural": {"Affirmative": "go bhf\u00e1ilt\u00ed siad", "Negative": "n\u00e1r fh\u00e1ilt\u00ed siad"}, "Passive": {"Affirmative": "go bhf\u00e1ilt\u00edtear", "Negative": "n\u00e1r fh\u00e1ilt\u00edtear"}}, "verbal noun": "f\u00e1ilti\u00fa", "verbal adjective": "f\u00e1iltithe"}